【裁判字號】    97,審消債更,2470
【裁判日期】    971003
【裁判案由】    聲請更生程序
【裁判全文】
臺灣高雄地方法院民事裁定        97年度審消債更字第2470號
聲  請  人  甲○○
代  理  人  徐豐益律師
上列當事人聲請消費者債務清理事件，本院裁定如下：
主  文
聲請人應於本裁定送達後十四日內，補提如附表所示之證明文件
到院。
    理  由
一、按債務人對於金融機構因消費借貸、自用住宅借款、信用卡
    或現金卡契約而負債務，在聲請更生或清算前，應提出債權
    人清冊，以書面向最大債權金融機構請求協商債務清償方案
    並表明共同協商之意旨；債務人聲請更生時，應提出財產及
    收入狀況說明書及其債權人、債務人清冊，消費者債務清理
    條例（下稱本條例）第151 條第1 項及第43條第1 項分別定
    有明文。又聲請更生或清算不合程式、不備其他要件或拒絕
    提出關係文件者，法院應以裁定駁回之，但其情形可以補正
    者，法院應定期間先命補正，復為本條例第8 條、第46條所
    明定。
二、查本件聲請人向本院聲請更生，雖主張：其有不能清償債務
    情事，對於金融機構因消費借貸、自用住宅借款、信用卡或
    現金卡契約而負債務，曾以信函向最大債權金融機構請求協
    商，逾30日不開始協商，且其無擔保或無優先權之債務總額
    未逾新臺幣1,200 萬元，復未經法院裁定開始清算程序或宣
    告破產，爰請求准予更生等語。
三、經查：聲請人雖曾發函予台新國際商業銀行股份有限公司（
    下稱台新銀行）請求協商債務，惟經本院依職權電話詢問台
    新銀行，該行告知聲請人第一次申請協商提出之文件已於民
    國97年7 月30日寄還聲請人，聲請人後續再度聲請亦未依金
    融機構債務協商機制規定檢附所有資料申請，故以申請文件
    不符規定退件，是本件聲請人聲請更生，顯未遵循本條例第
    151 條第1 項規定對於金融機構因消費借貸、自用住宅借款
    、信用卡或現金卡契約所負債務與全體債權金融機構先行債
    務協商之機制，依上開說明，其聲請不合程式，爰定期命聲
    請人於消費者債務清理條例施行後，依金融機構債務協商機
    制規定檢附資料向最大債權金融機構申請協商，並補提如附
    表所示證明文件及其他關係文件到院，如逾期未補正，則駁
    回其更生聲請。
中    華    民    國    97    年    10    月    3     日
              民事第四庭    法      官  黃國川
上為正本係照原本作成。
本件不得抗告。
中    華    民    國    97    年    10    月    3     日
                            書  記  官  簡文清
附表：
1.提出於消費者債務清理條例施行後，聲請人向最大債權金融機
  構永豐信用卡公司檢附下列資料：(1)前置協商申請書正本(2)身
  份證正反面影本(3)前置協商申請人財產及收支狀況說明書正本
  (4)債權人清冊（檢附向財團法人金融聯合徵信中心申請金融機
  構債權人清冊正本）(5)近2 年度綜合所得資料清冊及最近1 個
  月核發之財產資料清單(6)近3 個月薪資證明文件(7)勞工保險被
  保險人投保資料表及明細正本（如無投保則無須提供）申請協
  商之證明文件（須提出全部申請資料及最大債權金融機構收受
  之證明）。
2.上開申請協商成立或不成立之證明文件（例如最大債權金融機
  構於聲請人申請協商後30日不開始協商，或自開始協商之翌日
  起逾90日協商不成立，或拒絕協商而退件，本項證明文件如於
  14日內無法提出請先補正附表其餘證明文件）。
3.96年度薪資扣繳憑單及97年1 月迄今薪資證明（請勿以轉帳資
  料代替）。
4.請提出完整租賃房屋契約影本，另聲請人提出97年1 月1 日始
  成立的租賃契約影本到院，請說明在該契約成立之前住居在何
  處？如仍為在外租屋，請提出當時租賃契約及繳納租金之證明
  。
5.每月支出膳食費、衣物費、日用品費證明資料影本。
6.請釋明95年綜合所得稅資料中臺灣郵政股份有限公司左營新莊
  仔郵局「競技」所得4000元原因為何。
7.請釋明債務人聲請更生前2 年每月實際向各債權人清償之貸款
  數額及明細資料影本（含無擔保及有擔保債務）。
8.如有其他財產如人壽保險單、投資型保險單、儲蓄型保險單、
  股票、基金或其他財產及收入，亦應併為陳明其種類之現值金
  額及提出證明文件影本。


司法院資訊處製作；財團法人民間司法改革基金會備份。
